# 利息资本化金额

提问人：Bestronger 时间：2020-08-01 15:54:00
请教陈老师，最近审计一个单位，几个项目的专门借款都放在一个银行账户核算，无法核算资本化的金额。一是怎么计算资本化金额，可以按照工程审定金额计算资本化利息吗，不考虑一般借款利息支出以及专门借款的利息收入？二是有一些什么好的建议提给被审计单位，一个银行账户分几个账户银行存款明细进项专户核算？

回答人：chenyiwei
这种情况只能作为一般借款考虑其资本化。
参考：《瑞华研究 2010 ～ 2019 汇编》之“问题1-1-39（一般借款费用资本化问题）”。